【裁判字號】    92,交抗,689
【裁判日期】    920925
【裁判案由】    違反道路交通管理處罰條例
【裁判全文】
臺灣高等法院交通事件裁定                        九十二年度交抗字第六八九號
    抗  告  人
    即受處分人  甲○○
右抗告人因違反道路交通管理處罰條例案件，不服台灣板橋地方法院中華民國九十二
年六月三日裁定（九十二年度交聲字第八二六號；原處分案號：北市裁三字第裁二二
─ＡＸＸ○二三九○八號），提起抗告，本院裁定如左：
    主  文
抗告駁回。
    理  由
一、按汽車駕駛人，行經有燈光號誌管制之交岔路口闖紅燈者，處新臺幣一千八百元
    以上五千四百元以下罰鍰；汽車駕駛人，駕駛汽車違反道路交通安全規則，因而
    肇事致人受傷者，吊扣其駕駛執照三個月至六個月。道路交通管理處罰條例第五
    十三條、第六十一條第三項分別定有明文。次按汽車駕駛人違反第五十三條規定
    者，除依原條款處罰鍰外，並予記違規點數三點，道路交通管理處罰條例第六十
    三條第一項第三款亦定有明文。
二、本件抗告人抗告意旨略以：抗告人因一時疏忽，造成一位女士輕微擦傷，抗告人
    也願負全責，對方也未追究，懇請法院不要吊扣駕照，為此提起抗告云云。
三、經查：本件抗告人即受處分人甲○○於九十二年一月十六日凌晨一時十分許，駕
    駛車號九Ｂ─八六一號營業小客車，行經臺北市○○路與建國南路口時，因駕車
    行經有燈光號誌管制之交岔路口闖紅燈因而肇事致人受傷，經臺北市政府警察大
    隊以北市警交大字第ＡＸＸ○二三九○八號通知單舉發，有臺北市政府警察局北
    市警交大字第ＡＸＸ○二三九○八號舉發違反道路交通管理事件通知單影本乙紙
    在卷可證。且抗告人於原審到庭自承：「當晚我是沿信義路往東的方向行駛，我
    是在慢車道乘客剛下車，我起步時號誌大概在我的上方，我沒有看到號誌，有壹
    台沿著建國南路往南行駛的機車撞到我的左後門，當時建國南路是綠燈，我就下
    車看機車騎士有沒有受傷，我看他身上沒有傷，我問他要不要去醫院，後來他朋
    友來說要找警察來處理，後來騎士去醫院檢查腳部有輕微擦傷，我想騎士的傷沒
    有很重，‧‧‧」等語（見原審九十二年五月二十七日訊問筆錄）；而證人即Ｎ
    ＵＩ－○二七號機車駕駛人蔡佩玲於警訊時亦指稱：「‧‧‧我車沿建國南路一
    段由北向南行駛最右側車道直行至肇事地點，當時該路口之號誌為北向南綠燈，
    我當時直行正欲穿越路口時，即有部營小客闖紅燈由信義路北側慢車道西向東衝
    出，與我車之前車頭發生碰撞而肇事，然後我倒地受傷，之後就不知道了」等語
    （見原審第十八頁）。再證人蔡佩玲因此車禍致受有左腳擦傷、臉部撞擊之傷害
    ，有臺北市政府警察局交通事故談話紀錄表影本、臺北市政府警察局大安分局交
    通分隊道路交通事故補充資料表影本、臺北市政府警察局交通警察大隊交通事故
    分析研判表影本各一件在卷可稽，顯見抗告人確有闖紅燈並因此肇事致蔡佩玲受
    傷之違規事實。抗告人違反道路交通安全規則闖紅燈與蔡佩玲發生擦撞，致蔡佩
    玲受傷之事實，堪予認定。從而，原處分機關援引上開規定，裁處罰鍰新臺幣貳
    仟柒佰元，吊扣駕駛執照三個月，並依道路交通管理處罰條例第六十三條第一項
    記違規點數三點，並無不當。故受處分人於原審聲明異議為無理由，原裁定已予
    駁回在案。揆諸抗告人前揭抗告意旨，其仍執陳詞指摘原裁定不當，尚難認為有
    理由，應予駁回。
四、據上論結，應依道路交通案件處理辦法第二十六條，刑事訴訟法第四百十二條，
    裁定如主文。
中      華      民      國    九十二    年      九      月    二十五    日
                              台灣高等法院交通法庭
                                  審判長法  官  許  錦  印
                                        法  官  許  宗  和
                                        法  官  劉  壽  嵩
右正本證明與原本無異。
不得再抗告。
                                        書記官  楊  妙  恩
中      華      民      國    九十二    年      九      月    二十九    日


司法院資訊處製作；財團法人民間司法改革基金會備份。
